臺灣高等法院臺中分院刑事判決
110年度上訴字第1085號
上  訴  人  臺灣臺中地方檢察署檢察官
被      告  池鴻長



上列上訴人因被告詐欺案件，不服臺灣臺中地方法院109年度訴
字第2088號中華民國110年3月31日第一審判決（起訴案號：臺灣
臺中地方檢察署109年度偵字第14048號），提起上訴，本院判決
如下：
    主  文
上訴駁回。
    理  由
一、公訴意旨略以：被告池鴻長明知代不明之人領取包裹，極有
    可能係為掩護他人不法犯罪所用，竟因不詳之利益，擔任俗
    稱「收簿手」之犯罪分工。被告亦明知詐欺集團經由網際網
    路隨機對公眾發送之不實廣告，藉此施用詐術以騙得帳戶存
    摺、金融卡及密碼等物乙節，已足使一般民眾陷於錯誤，而
    有依其指示寄出存摺、金融卡之可能，仍與「○○○」、○○○（
    涉嫌詐欺部分，業經臺灣臺中地方法院109 年度金訴字第14
    8 號判決確定）共同意圖為自己不法之所有，並基於3 人以
    上共同以網際網路對公眾散布而犯詐欺取財罪之犯意聯絡，
    為以下之詐欺行為：㈠由其等所屬詐欺集團成員先於民國109
     年3 月17日前某時，在4497借錢網網站上刊登可提供借款
    ，惟須先交付金融帳戶之提款卡及存摺作為驗證等不實訊息
    ，適有告訴人○○○瀏覽上開訊息後因而陷於錯誤，於109年3 
    月19日下午5 時41分許，將其所有之聯邦商業銀行帳號0000
    00000000號帳戶（下稱聯邦帳戶）、臺灣銀行帳號00000000
    0000號帳戶（未查扣）之存摺、金融卡等物品，放置在臺中
    市○區○○路0 段000 號家樂福崇德店內之7 號置物櫃內。再
    由○○○通知○○○前往領取，而○○○唯恐遭警查緝，旋委請被告
    前往領取，被告即於同日晚上9 時35分許，前往該處領取上
    開物品後，旋再交予○○○持有，並獲得新臺幣（下同）200 
    元之報酬。㈡嗣○○○所屬詐欺集團於取得告訴人○○○上開帳戶
    存摺、金融卡等物品後，該集團成員於109 年3 月21日晚上
    7 時4 分許，撥打電話與被害人○○○，分別詐稱係拍立洗APP
     之客服人員、第一商業銀行客服人員等人，因其先前在該
    網站上沖洗照片時，誤設為企業型扣款，需至自動櫃員機始
    能取消等不實訊息，致被害人○○○陷於錯誤，於同日晚上8 
    時16分、8 時19分，分別匯款1 萬6,985 元、8,123 元至該
    集團指定為告訴人○○○開立之上開聯邦帳戶內，共計2 萬5,1
    08 元。㈢）該集團成員於109 年3 月21日晚上6 時30分前某
    時，在臉書網站之二手拍賣社群刊登販售iPhone手機之不實
    訊息，適有告訴人○○○於109 年3 月21日晚上6 時30分許，
    瀏覽網頁見該訊息，並與該集團成員聯繫後，因而陷於錯誤
    ，於同日晚上7時51分許，匯款1 萬5,000 元至該集團指定
    之上開聯邦帳戶內。因認被告涉犯刑法第339 條之4 第1 項
    第2款、第3 款三人以上共同以網際網路對公眾散布而犯詐
    欺取財罪嫌等語。
二、按犯罪事實應依證據認定之，無證據不得認定犯罪事實；又
    不能證明被告犯罪或其行為不罰者，應諭知無罪之判決，刑
    事訴訟法第154 條第2 項、第301 條第1 項分別定有明文。
    所謂認定犯罪事實之證據，係指足以認定被告確有犯罪行為
    之積極證據而言，該項證據自須適合於被告犯罪事實之認定
    ，始得採為斷罪之資料；且如未能發現相當確實證據，或證
    據不足以證明，自不能以推測或擬制之方法，以為裁判之基
    礎；而認定犯罪事實所憑之證據，雖不以直接證據為限，間
    接證據亦包括在內，然而無論直接證據或間接證據，其為訴
    訟上之證明，須於通常一般人均不致有所懷疑，而得確信其
    為真實之程度者，始得據為有罪之認定，倘其證明尚未達到
    此一程度，而有合理之懷疑存在時，即難遽採為不利被告之
    認定（最高法院76年台上字第4986號裁判參照）。另刑事訴
    訟法第161 條第1 項規定：檢察官就被告犯罪事實，應負舉
    證責任，並指出證明之方法。因此，檢察官對於起訴之犯罪
    事實，應負提出證據及說服之實質舉證責任。倘其所提出之
    證據，不足為被告有罪之積極證明，或其指出證明之方法，
    無從說服法院以形成被告有罪之心證，基於無罪推定之原則
    ，自不能為被告有罪之判決（最高法院92年台上字第128 號
    裁判參照）。
三、本案公訴人認被告池鴻長涉犯上開三人以上共同以網際網路
    對公眾散布而犯詐欺取財之犯行，無非係以被告於警詢、偵
    訊之供述、證人即告訴人○○○、證人即被害人○○○、證人即告
    訴人○○○、證人○○○之證述、證人○○○指認被告之犯罪嫌疑人
    指認表1 份、監視器畫面翻攝照片17張、（告訴人○○○報案
    資料）內政部警政署反詐騙諮詢專線紀錄表、臺中市政府警
    察局第二分局立人派出所受理各類案件記錄表、臺中市政府
    警察局第二分局立人派出所受理刑事案件報案三聯單、免責
    聲明書各1 份、通訊軟體LINE對話紀錄擷圖59張、聯邦商業
    銀行股份有限公司109 年4 月10日聯邦業管字第1090316700
    號函檢送告訴人○○○000000000000號帳戶開戶資料、存款交
    易明細、車牌號碼0000-00 號自用小客車之車輛詳細資料報
    表各1 份、聯邦商業銀行000000000000號帳戶提款卡照片2 
    張、（被害人○○○報案資料）中國信託銀行自動櫃員機交易
    明細影本2 份、手機通話紀錄擷圖2 張、高雄市政府警察局
    楠梓分局翠屏派出所受理詐騙帳戶通報警示簡便格式表、高
    雄市政府警察局楠梓分局翠屏派出所金融機構聯防機制通報
    單各1 份、（告訴人○○○報案資料）內政部警政署反詐騙諮
    詢專線紀錄表、臺中市政府警察局大甲分局大安分駐所受理
    各類案件記錄表、臺中市政府警察局大甲分局大安分駐所受
    理刑事案件報案三聯單、郵政自動櫃員機交易明細表影本各
    1 份、LINE對話紀錄擷圖4 張、臺中市政府警察局大甲分局
    大安分駐所金融機構聯防機制通報單、臺中市政府警察局大
    甲分局大安分駐所受理詐騙帳戶通報警示簡便格式表各1 份
    ，為其主要論據。
四、訊據被告堅詞否認有何三人以上共同以網際網路對公眾散布
    而犯詐欺取財之犯行，辯稱：伊是白牌車司機，伊是因為接
    到名叫「小金剛」之客人之指示，才會前往家樂福崇德店7 
    號櫃領取物品，伊不知道該包裹裡面裝什麼，且伊也有問過
    「小金剛」，「小金剛」也有向伊表示裡面不是違禁品，伊
    並沒有詐欺之主觀犯意等語。
五、經查：
　㈠真實姓名年籍不詳之詐欺集團員於上開時、地，以上開方式
    向告訴人○○○施用詐術，致其陷於錯誤，而將上揭帳戶之存
    摺及金融卡放置至臺中市○區○○路0 段000 號家樂福崇德店
    內7 號置物櫃內，而上揭帳戶之存摺及金融卡嗣經被告前往
    領取後，為詐欺集團成員所用，於上開時、地，以上開方式
    向被害人○○○、告訴人○○○施用詐術，致其等陷於錯誤，而將
    款項匯入上揭帳戶等情，為被告所不爭執（見109年度偵字
    第14048號卷〈下稱偵卷〉第35至39頁、第187 至189 頁；原
    審卷第103 至111 頁、第173 至177 頁 、第295 至332 頁
    ），核與證人○○○、○○○、○○○於警詢指訴之情節相符（見偵
    卷第61至67頁、第161 至164 頁、第173 至175 頁），並有
    監視器畫面翻攝照片17張、（告訴人○○○報案資料）內政部
    警政署反詐騙諮詢專線紀錄表、臺中市政府警察局第二分局
    立人派出所受理各類案件記錄表、臺中市政府警察局第二分
    局立人派出所受理刑事案件報案三聯單、免責聲明書各1 份
    、通訊軟體LINE對話紀錄擷圖59張、聯邦商業銀行股份有限
    公司109年4 月10日聯邦業管字第1090316700號函檢送（告
    訴人○○○）000000000000號帳戶開戶資料、存款交易明細、
    車牌號碼0000-00 號自用小客車之車輛詳細資料報表各1份
    、聯邦商業銀行000000000000號帳戶提款卡照片2 張、（被
    害人○○○報案資料）中國信託銀行自動櫃員機交易明細影本2
     份、手機通話紀錄擷圖2 張、高雄市政府警察局楠梓分局
    翠屏派出所受理詐騙帳戶通報警示簡便格式表、高雄市政府
    警察局楠梓分局翠屏派出所金融機構聯防機制通報單各1 份
    、（告訴人○○○報案資料）內政部警政署反詐騙諮詢專線紀
    錄表、臺中市政府警察局大甲分局大安分駐所受理各類案件
    記錄表、臺中市政府警察局大甲分局大安分駐所受理刑事案
    件報案三聯單、郵政自動櫃員機交易明細表影本各1 份、LI
    NE對話紀錄擷圖4 張、臺中市政府警察局大甲分局大安分駐
    所金融機構聯防機制通報單、臺中市政府警察局大甲分局大
    安分駐所受理詐騙帳戶通報警示簡便格式表各1 份（見偵卷
    第43至59頁、第69頁、第71頁、第73頁、第77頁、第79至13
    7 頁、第139 至143 頁、第145 頁、第159 至160 頁、第16
    5 至168 頁、第170 至172頁、第176 頁、第178 至181 頁
    ）在卷可稽，是以此部分事實自堪先予認定，惟上開證據僅
    得證明本案告訴人○○○、○○○及被害人○○○受騙後，分別依詐
    欺集團成員之指示將其所有之帳戶轉交及將款項轉出之事實
    ，合先敘明。
　㈡依被告於警詢、偵查、原審準備程序與審理時所述，其固坦
    承其有依據「小金剛」之指示代為領取包裹，及本次獲得20
    0 元報酬等情（見偵卷第35 至39 頁、第187 至189 頁；原
    審卷第103 至111 頁、第173 至177 頁、第295 至332 頁）
    ，並有監視器畫面翻攝照片17張（見偵卷第43至59頁）在卷
    可佐，然依被告所參與領取包裹之客觀行為以觀，均與施用
    詐術、領取詐騙款項等詐欺取財罪之構成要件行為無直接關
    聯，且被告所領取之本案包裹外有包裝，此有告訴人○○○與
    詐欺集團成員對話紀錄截圖可佐（見偵卷第105 頁、第109 
    頁、第119 頁），實難直接窺見該包裹之內容物，是以被告
    是否得以明確知悉該包裹之內容物為何，實非無疑；從而自
    難僅憑被告上開參與之客觀行為，即遽認其必有三人以上共
    同犯詐欺取財罪之情事。
　㈢公訴意旨認定被告與證人○○○等人為詐欺取財之共犯關係，論
    述略以：被告雖稱其不知包裹內為何物，且係○○○以通訊軟
    體聯繫其等語，然被告迄今未能提出與○○○之對話紀錄以佐
    證其說，且亦與證人○○○到庭證述內容相違，顯非可採。又
    被告於提領本案包裹後，係將包裹放入外套內以避免遭他人
    發覺，亦與一般白牌車司機代為領取包裹之常理不符，再者
    ，被告後續將包裹轉交予○○○時，亦未加確認○○○之身分，反
    而係由○○○詢問被告其是否為「小刀」之小弟，足認被告所
    辯均與常情不符。另被告雖以白牌車司機本有代人領取包裹
    之差事，然本案被告並非透過車隊訊息接單，且迄今未能提
    出接單資料，均與正常車隊之運作不同，顯見其所辯僅屬事
    後卸責之詞等語。惟查：
　⒈詐欺集團詐騙手法日新月異，縱然政府、金融機構廣為宣導
    ，並經媒體多所披露，民眾受騙案件仍層出不窮，被害人亦
    不乏有高學歷、收入優渥或具相當社會經驗之人，受騙原因
    亦有不甚合常情者。若一般人會因詐騙集團引誘而陷於錯誤
    ，進而交付鉅額財物，則詐欺集團利用他人需款孔急一時失
    慮弱點，欺騙他人為其工作，並非難以想像。因此尚難僅憑
    詐欺集團手法迭經媒體報導、被告係有社會工作經驗之人為
    由，即遽認其受僱從事領取包裹之行徑，必然可知悉此與詐
    欺集團犯罪相關。再者，證人趙依於原審審理時證稱：池鴻
    長是我服務車隊之司機，我所屬車隊之運作方式係由客戶至
    官網填單，再由客服人員將客戶需求轉貼至車隊司機LINE群
    組，由司機決定是否接單。而我服務車隊內，除派車外，亦
    有代為領取包裹之情形，例如至百貨公司或超商取貨。車隊
    內司機雖然有拒絕接單之權利，但這樣的情形比較少見等語
    （見原審卷第315 至323 頁）。依證人趙依前揭證述足認車
    隊司機原有代為領取包裹之差事，而本案被告固然係私下接
    單而有違車隊規定之情形，然仍無從以此遽認被告領取本案
    包裹有何三人以上共同以網際網路向公眾散布而犯詐欺取財
    罪之主觀犯意可言。
　⒉何況被告自陳其於接單時，旋並詢問包裹內有無違禁物等語
    （見偵卷第37 頁、第186 頁），若被告確有加入詐欺集團
    共同犯罪之意，豈會為如此詢問？另依被告於警詢所述，其
    領取包裹報酬係200元，核與白牌車司機接單領取包裹之報
    酬相當，而無領取顯不相當金額報酬之情事，自難僅因被告
    答應領取包裹，即遽為被告不利之認定。
　⒊公訴意旨雖以被告領取包裹後另有將包裹藏放至其外套之遮
    掩行為，惟證人○○○於原審審理時證稱：我從被告手中拿取
    包裹時，包裹是以類似信封之包裝袋包裝，我從該袋子後面
    打開後，裡面有一YSL 紙袋，紙袋內則裝有本案告訴人○○○
    遭詐騙之存摺及提款卡2 張等語（見原審卷第299 至315 頁
    ），另參諸告訴人○○○與詐欺集團成員之對話紀錄，其中確
    實可見告訴人○○○係將上開存摺、提款卡放入YSL 紙袋後，
    再以一類似便利袋之紙袋包裝，此有告訴人○○○與詐欺集團
    成員LINE通訊軟體對話紀錄截圖可證（見偵卷第105 頁、第
    109 頁、第119 頁），是以自外觀顯然無從辨識包裹內所裝
    物品為何，自難以此率認被告對於其所提領包裹係詐欺被害
    人所有物有何主觀上之認識。再被告雖於提領該包裹後，有
    將該包裹放入其外套內而有遮掩之行為，然被告於警詢供稱
    ：我之所以將該物品放入外套內，是因為要避免被其他人看
    到，這是因為客戶的要求等語（見偵卷第37頁），而被告既
    為白牌車司機，受託代為領取包裹，則其依據客戶指示，格
    外留意包裹並小心遭他人搶取，尚難認與常理相違；且被告
    雖有將包裹掩蔽之行為，仍難以此逕認其對於包裹內所裝放
    之物品有何認識，業如前述，遑論係與詐欺集團成員共同基
    於詐欺取財之犯意而為提領之行為。
　⒋又公訴意旨雖以證人○○○向被告拿取包裹時，被告並未為何人
    別之確認，即輕易將包裹交付予○○○，認被告與證人○○○同屬
    一詐欺集團，惟衡諸常情，指示代為領取包裹之人未必即為
    後續轉交物品之人，況且證人○○○於原審審理時證稱：我當
    天是接到「小刀」之訊息，「小刀」有跟我說車牌號碼，我
    就到全家門口，找到池鴻長所駕駛車輛後，即向他拿取本案
    包裹等語（見原審卷第299至315頁），是被告當日駕駛上開
    車輛至上開地點後，係由證人○○○前往被告所駕駛之車輛，
    向被告拿取本案包裹，被告既非「主動」將本案包裹交付予
    他人，其未多加確認拿取包裹人之身份等節，亦難認與常理
    相違。
　⒌○○○於109 年3 月20日自其中華郵政00000000000000號帳戶以
    網路轉帳1,500元至被告之中華郵政00000000000000號帳戶
    ，此有中華郵政股份有限公司110 年6 月24日儲字第110016
    7264號函暨所附歷史交易清單及中華郵政股份有限公司110 
    年11月23日儲字第1100930941號函暨所附該帳戶之基本資料
    與歷史交易清單在卷可稽（見本院卷第53至61頁、第203 至
    217 頁），而證人○○○於本院審理時證稱：109年3 月20日我
    的前男朋○○○打電話給我，請我以網路轉帳1,500元給他的朋
    友，之後○○○會拿現金給我，因○○○沒有郵局帳戶，所以只要
    他要匯款就會請我幫忙轉匯，我沒有問他該筆錢的用途，可
    能他要玩遊戲就會叫我轉匯線上遊戲的錢，他今年因販毒入
    獄，他應該沒有詐欺案件，○○○綽號叫「劉小刀」、「小刀
    」等語（見本院卷第249 至256 頁）。惟證人○○○於本院審
    理時證稱：我完全沒有印象有請我女友○○○於109 年3 月20
    日匯出一筆1,500元的錢給他人，我不會叫她匯錢，109 年3
     月我做毒品買責，○○○109 年2 、3 月開始從事博奕的工作
    ，我不認識○○○、○○○，我也沒有「小刀」或「王牌」的綽號
    等語（見本院卷第291至299頁），顯與證人○○○、○○○證述完
    全不同，是以尚難遽以證人○○○、○○○之證述，即認此1,500
    元即係被告單次代領本案包裹之所得。更何況證人○○○於原
    審審理時證稱：後來「小刀」有跟我講「○○○」打了2,000元
    給被告，從「○○○」那邊有匯錢給被告等語（見原審卷第313
     頁），惟證人○○○之女友○○○於109 年3 月20日係轉帳1,500
    元至被告之郵局帳戶，而非證人○○○所稱之2,000元，更何況
    證人○○○亦否認此事，是以此款項是否即為「○○○」為此所支
    付之酬勞，亦有疑問。而被告稱該1,500元係證人○○○積欠其
    之數次車資等語（見本院卷第180 至183 頁），且被告係司
    機，其並非無償幫客人代領包裹或搭載客人，故被告於數次
    代領包裹或搭載客人後，客人匯款1,500元予被告，亦難認
    為與一般白牌車司機幫客人代領包裹或搭載客人之費用顯不
    相當。
　⒍至被告固未能提出其派單資料以佐其說，惟依卷內現存證據
    ，僅能證明被告當時依「小金剛」之指示領取告訴人○○○所
    寄放上開存摺及提款卡之情形，詳如前述，尚乏其他證據足
    資佐證被告與「小金剛」或其所屬詐欺集團成員有犯意聯絡
    ，本院自難據以認定被告確有與「小金剛」等人就公訴意旨
    所述之犯行有犯意聯絡。又證人○○○雖指認被告為其所屬詐
    欺集團成員「小刀」之小弟，然乏其他證據足資佐證被告與
    「小刀」或證人○○○及其等所屬詐欺集團有犯意聯絡，本院
    自難徒以證人○○○單方指訴即認定被告確有與「小刀」等人
    就公訴意旨所述之犯行有犯意聯絡。
　⒎此外，聯邦商業銀行股份有限公司109 年4 月10日聯邦業管
    字第1090316700號函檢送○○○000000000000號帳戶開戶資料
    、存款交易明細各1 份，亦僅得證明被害人○○○、告訴人○○○
    所匯入上開帳戶之款項及告訴人○○○之帳戶後續確實遭詐欺
    集團使用等節，不能據以認定被告涉有本案之犯行，附此敘
    明。
　㈣綜上，本件檢察官所舉證據所為訴訟上之證明，於通常一般
    人仍有合理之懷疑存在，尚未達於可確信其真實之程度，此
    外，復查無其他積極之證據足以證明被告確有公訴意旨所指
    三人以上共同以網際網路對公眾散布而犯詐欺取財罪犯行，
    則要屬不能證明被告犯罪。
六、綜上所述，本件依公訴人所提出之證據，尚不足以證明被告
    確有上開公訴意旨所指之三人以上共同以網際網路對公眾散
    布而犯詐欺取財罪犯行，公訴人既未為充足之舉證，自無從
    說服本院以形成被告有罪之心證。而依舉證分配之法則，對
    於被告之成罪事項，應由檢察官負提出證據及說服法院之實
    質舉證責任。倘其所提出之證據不足為被告有罪之積極證明
    ，或其所指出證明之方法無從說服法院以形成被告有罪之心
    證，基於無罪推定之原則，自應為被告無罪判決之諭知。本
    件經調查其他現存證據，仍有相當程度之合理懷疑存在，致
    未能對被告形成有罪之確信，原審因此就被告所涉犯行以不
    能證明被告犯罪，依刑事訴訟法第301 條第1 項之規定判決
    被告無罪。經核原判決對於不能證明被告有檢察官起訴書所
    指之三人以上共同以網際網路對公眾散布而犯詐欺取財罪犯
    行，業已詳為調查審酌，並說明其認定之證據及理由，且無
    違證據法則及經驗法則，其認事用法均無不合。檢察官上訴
    意旨略以：㈠被告辯稱其係聽從○○○指示前往領取包裹乙節，
    證人○○○於檢察事務官詢問及檢察官訊問時證述，顯與被告
    所辯情節相左，原審對於交收包裹此僅相對2人知曉過程之
    案發情節，除僅認被告所辯合乎常情外，判決理由對於上開
    證人證述內容與被告辯詞相異之處，證據採擇何以偏信被告
    而捨棄證人所證則全無交代，自屬判決不備理由。㈡觀諸證
    人○○○經起訴之臺灣臺中地方檢察署109 年度偵字第9126號
    起訴書所載查獲情節，○○○係於109年3 月19日21時35分許自
    池鴻長處取得內裝有○○○申請之聯邦商業銀行帳號000000000
    000號帳戶之提款卡之包裹，後詐欺集團即詐騙○○○等人將款
    項匯入該帳戶，再由○○○經○○○指示在109 年3 月21日20時30
    分許，持上揭聯邦商業銀行帳戶提款卡至臺中市○區○○路0 
    段000 號漢口郵局ATM提領款項，旋為巡邏員警盤查查獲，
    並於翌（22）日經法院裁定羈押等節，若被告所辯其於本件
    109 年3 月21日13時23分許自統一超商模範門市領取之包裹
    即拿去給○○○乙節為真，則同日稍晚為警查獲之○○○身上應可
    扣得本件被害人○○○遭騙之臺中銀行帳戶提款卡或存摺帳戶
    ，然查獲○○○未見相關物證，○○○之帳戶復又被詐欺集團用以
    詐騙其他被害人，可見同日稍後即被查獲之○○○實非被告交
    付本案提款卡包裹之人。加以證人○○○相關前案已判決確定
    ，並無誣指他人以減輕自己罪嫌之必要，是○○○證述內容應
    較被告辯稱為可採，原審捨此與待證事實有重要關係證人之
    證述不採，亦未說明何以不予採信，判決除理由不備外，更
    與論理法則相違。㈢另依現今時下快遞服務種類，除有通常
    寄至指定地點之郵務快遞服務外，另有民間快遞公司之指定
    時間到府收送、便利商店之收件取件服務，且各該快遞服務
    ，均有寄送單據為憑，確保運送雙方權益，甚至可全程隨時
    查詢運送狀況、寄送物所在位置，依上開現時郵局、民間快
    遞公司等之服務安全性、可信賴性及收費價格，實難認於未
    涉不法而需隱匿實際收件人資訊之正常情形下，會有民眾、
    公司行號就需寄送之重要包裹，會願支付較高價格，委由未
    曾謀面第三人（如本案被告）代為收送信件，並擔負該第三
    人將該包裹侵占或遺失等風險。是以，被告辯稱其為白牌司
    機不知其所拿取之包裹為不法，然揆諸前開說明，已知代收
    包裹實已有隱匿規避追查之可能，參以被告亦供承本案受託
    拿取之包裹收貨人不是○○○，跟○○○見面的次數也沒有很多，
    既與○○○非相當往來之人，難見有何特殊信賴關係存在，卻
    為其領取非本人姓名之包裹，亦足證被告對於該包裹內物品
    可能涉及不法，且就實際收受包裹之人將用以做不法用途，
    應有預見之可能，此部分辯解難以採信。㈣原審既肯認被告
    代收轉交之包裹內金融帳戶已遭詐欺集團用以詐騙被害人並
    收受款項，卻僅以被告自述拿取報酬非高即認被告代收非本
    人包裹行為合於常情，既未調查任何證據，亦未說明不採信
    證人○○○所證之理由，更未闡明被告代收非本人包裹有何合
    於社會常情，遽為有利被告之認定，判決顯然違背論理法則
    及經驗法則，至為卓然，請撤銷原判決，更為適法之判決等
    語。本院查：㈠本院110 年度金上訴字第1969號案件，被告
    池鴻長（被訴以網際網路為傳播工具對公眾散布而犯詐欺取
    財罪犯嫌部分，業經臺灣臺中地方法院110 年度金訴字第57
    3號判決無罪，上訴後，經本院110 年度金上訴字第1969號
    判決駁回上訴）辯稱其於109 年3 月21日13時23分許自統一
    超商模範門市領取包裹後即拿去給○○○，之後警方之同日20
    時30分許查獲○○○時，○○○身上並無被害人○○○遭詐騙之臺中
    銀行帳戶提款卡或存摺帳戶，惟詐欺集團於拿取提款卡後，
    因怕被害人發現遭詐騙而報警，故不論交付提款卡與該詐欺
    集團其他成員、車手提取詐騙所得款項後，再將該提款卡及
    所提取之款項交予上手等等行為，均係儘可能於極短之時間
    內完成，是以7小時對詐欺集團而言已係相當長之時間，甚
    至詐欺集團已完成全部之行為，故該提款卡早已不在○○○身
    上亦甚為合理，是以自不得以此即認○○○實非被告交付該提
    款卡包裹之人，而認證人○○○之證述為可採，是以檢察官此
    部分上訴所陳並無足採。㈡依證人趙依於原審審理時證稱：
    客人除了有需要搭車，請我派車之外，客人因需外送或領東
    西或到超商領包裹，也會請我們派車等語（見原審卷第315 
    頁），是以現今雖有郵務快遞服務及民間快遞公司之指定時
    間到府收送、便利商店之收件取件服務，惟如本案白牌司機
    此種更為機動性之外送或代領物品或至超商領取包裹之服務
    亦有其市場，且各有其優缺點，而委請外送包裹之人及收受
    該包裹之人大部分均係與司機完全不認識之人，是以自不得
    以此即認本件該包裹收貨人並非實際受領該包裹者，且與被
    告見面次數非多，無特殊信賴關係存在，即認被告對於該包
    裹內物品可能涉及不法，且被告就實際收受包裹之人將用以
    做不法用途，應有預見之可能，是以檢察官此部分上訴所陳
    亦無足採。㈢本案依卷內相關積極證據資料，均不足以使本
    院形成被告確有三人以上共同以網際網路對公眾散布而犯詐
    欺取財罪犯行之確信，仍有合理之懷疑存在，已如前述，而
    本案既不能證明被告犯行，且檢察官仍未提出足以證明被告
    有三人以上共同以網際網路對公眾散布而犯詐欺取財罪之積
    極證據，上訴意旨所稱各節，仍無法動搖原判決之基礎，本
    件檢察官上訴為無理由，應予駁回。
據上論結，應依刑事訴訟法第368條，判決如主文。
本案經檢察官張富鈞提起公訴，檢察官白惠淑提起上訴，檢察官
李芳瑜到庭執行職務。
中　　華　　民　　國　　111 　年　　1 　　月　　4 　　日
              刑事第二庭　  審判長法　官　何志通
                                  法　官　吳進發
                                  法　官　石馨文
以上正本證明與原本無異。
被告不得上訴；檢察官得上訴，惟有刑事妥速審判決第9條之適
用。
如不服本判決應於收受送達後二十日內向本院提出上訴書狀，其
未敘述上訴理由者，並得於提起上訴後二十日內向本院補提理由
書（均須按他造當事人之人數附繕本）「切勿逕送上級法院」。
因疫情而遲誤不變期間，得向法院聲請回復原狀。

                                  書記官  陳儷文
　　　　　　　　　　　　　　　　　
中　　華　　民　　國　　111 　年　　1 　　月　　4 　　日
刑事妥速審判法第9條
除前條情形外，第二審法院維持第一審所為無罪判決，提起上訴
之理由，以下列事項為限：
一、判決所適用之法令牴觸憲法。
二、判決違背司法院解釋。
三、判決違背判例。
刑事訴訟法第377條至第379條、第393條第1款規定，於前項案件
之審理，不適用之。